【裁判字號】    92,上易,195
【裁判日期】    920306
【裁判案由】    恐嚇
【裁判全文】
臺灣高等法院臺中分院刑事判決                    九十二年度上易字第一九五號
    上  訴  人  臺灣彰化地方法院檢察署檢察官
    被      告  甲○○
右上訴人因被告恐嚇案件，不服臺灣彰化地方法院九十一年度易字第五一一號中華民
國九十一年十一月二十一日第一審判決（起訴案號：臺灣彰化地方法院檢察署九十年
度偵字第三二九號），提起上訴，本院判決如左：
    主      文
原判決撤銷。
甲○○以加害生命之事，恐嚇他人，致生危害於安全，處拘役貳拾日，如易科罰金，
以參佰元折算壹日。
    事      實
一、甲○○係丙○○之妻，因於民國八十九年三月八日發現其夫丙○○有外遇，嗣又
    遭丙○○毆打，遂憤而返回台中縣大甲鎮○○路五○一巷十六號娘家居住，此後
    甲○○即不時以電話對丙○○及其家人惡言謾罵。後於八十九年四月下旬某日，
    甲○○自台中縣大甲鎮○○路五○一巷十六號娘家打電話給丙○○，又與丙○○
    在電話言談中發生口角，詎甲○○竟以加害生命之事恐嚇丙○○謂：要將女兒灌
    農藥等語，致丙○○心生畏佈，足生危害於安全。
二、案經丙○○之父乙○○向台灣彰化地方法院檢察署告發後，由檢察官偵查起訴。
    理      由
一、訊據被告甲○○對於右揭時、地，向丙○○稱：要將女兒灌農藥一情，固不諱言
    ，惟否認有恐嚇之犯行，辯稱其當時所說的女兒是指其肚子裡的胎兒云云。惟查
    ：右揭事實業據被害人丙○○於原審到庭指陳甚詳，且有錄音帶及譯文在卷可憑
    ；而該錄音帶經檢察官勘驗結果並無破損、剪接痕跡，亦有勘驗筆錄在卷可憑。
    被告雖以前詞置辯，惟被告於電話對話中所指之女兒若係指其腹中之胎兒，則其
    言談用語應為：我要喝農藥，而非要將女兒灌農藥，始合事理；且其於電話中猶
    要丙○○不要耽誤其青春，更與其所辯要灌農藥者係其腹中之胎兒一情相互矛盾
    ，蓋其要用農藥灌腹中之胎兒，則其豈非同歸於盡，又如何要丙○○不要耽誤其
    青春？在在均顯示被告所辯僅係事後卸責之詞，不足採信，事證明確，被告犯行
    堪以認定，自應依法論科。
二、核被告所為係犯刑法第三百零五條之恐嚇危害安全罪。原審疏未詳查，遽以被告
    所言僅係雙方吵架之語氣，而認被告所為不成立恐嚇罪責，然被告於本院審理時
    並未以當日所言僅係夫妻間一時之氣話加以辯駁，反謂其所稱之女兒係腹中之胎
    兒云云，已如前述，是原判決推論被告無恐嚇之犯意，實有未洽。公訴人上訴意
    旨執此指摘原判決不當，為有理由，自應將原判決撤銷改判。爰審酌被告係因其
    夫丙○○外遇在先，又對之毆打在後，有原審法院九十年度簡上字第六五號刑事
    判決在卷可稽，一時憤恨下所為之動機、以加害女兒生命之事恐嚇丙○○之手段
    、犯後未能全然坦承犯行，及尚無犯罪前科紀錄，有台灣高等法院被告全國前案
    紀錄表在卷可按等一切情狀，量處如主文第二項所示之刑，並諭知易科罰金折算
    之標準，以示懲儆。
據上論結，應依刑事訴訟法第三百六十九條第一項前段、第三百六十四條、第二百九
十九條第一項前段，刑法第三百零五條、第四十一條第一項前段，罰金罰鍰提高標準
條例第一條前段、第二條前段，判決如主文。
本案經檢察官丁○○到庭執行職務。
中      華      民      國      九十二  年      三      月      六      日
                                臺灣高等法院臺中分院刑事第四庭
                                      審判長法  官  洪  耀  宗
法  官  蕭  錦  鍾
                                            法  官  江  德  千
右正本證明與原本無異。
不得上訴。
                                            書記官  吳  麗  琴
中      華      民      國      九十二  年      三      月      七      日
【附錄論罪科刑法條】
刑法第三百零五條
以加害生命、身體、自由、名譽、財產之事，恐嚇他人致生危害於安全者，處二年以
下有期徒刑、拘役或三百元以下罰金。
                                                                        Ａ


司法院資訊處製作；財團法人民間司法改革基金會備份。
